臺灣桃園地方法院民事裁定　　　　　　 110年度小上字第88號
上　訴　人　陳宥霖　


被　上訴人　廖庭歡　
上列當事人間請求損害賠償事件，上訴人對於民國110 年5 月21
日本院桃園簡易庭110 年度桃小字第120 號第一審判決提起上訴
，本院裁定如下：
    主  文
上訴駁回。
第二審訴訟費用新臺幣壹仟伍佰元由上訴人負擔。
    理  由
一、按對於小額程序之第一審裁判之上訴，非以其違背法令為理
    由，不得為之；上訴狀內應記載上訴理由，表明原判決所違
    背之法令及其具體內容、依訴訟資料可認為原判決有違背法
    令之具體事實，民事訴訟法第436 條之24第2 項、第436 條
    之25分別定有明文。是當事人以小額訴訟程序第一審判決違
    背法令為理由提起上訴時，就原判決如何不適用法規或適用
    法規不當，其上訴狀或理由書應有具體指摘，並揭示該法規
    之條項或其內容；如依民事訴訟法第469 條第1 款至第5 款
    所列各款事由提起上訴者，其上訴狀或理由書應揭示合於該
    條款之事實，若小額訴訟程序上訴人之上訴狀或理由書未依
    上述方法表明者，自難認已對原判決之違背法令有具體之指
    摘，其上訴即不合法（最高法院71年度台上字第314 號判決
    要旨參照）。另依民事訴訟法第436 條之32第2 項規定，可
    知同法第469 條第6 款「判決不備理由或理由矛盾者」之上
    訴事由，於小額事件上訴程序並不準用，是於小額事件所謂
    違背法令，並不包含認定事實錯誤、取捨證據不當或就當事
    人提出之事實或證據疏於調查或漏未斟酌之情形。又小額事
    件之上訴人如未於提起上訴後20日內補正合法之上訴理由書
    ，依民事訴訟法第436 條之32第2 項準用同法第444 條第1
    項本文及第471 條第1 項之規定，第二審法院毋庸命其補正
    ，應逕以裁定駁回之。
二、上訴意旨略以：伊於民國109 年5 月9 日晚上7 時55分駕駛
    車輛已盡相當注意義務，就兩造間所發生之車禍（下稱系爭
    車禍）並無任何故意或過失，且被上訴人請求機車維修費用
    過高，亦無法證明維修烤漆與系爭車禍有關。原審既已肯認
    監視錄影拍攝角度無從認定被上訴人是否違規停放機車，則
    同理應無法證明被上訴人的機車損害是否為系爭車禍造成。
    另原審所調閱警方道路交通事件處理卷宗內之道路交通事故
    現場圖、調查紀錄表、現場照片等均為事發後數天製作，上
    訴人並未參與及到場會勘簽名，證據證明力尚需調查，爰依
    法提起上訴等語。
三、經查，上訴人對原審判決提起上訴，依其上訴狀所載理由，
    ，均係就原審所為事實認定、證據取捨之範疇加以爭執，並
    未具體指摘原判決如何違背法令或表明原判決所違背之法令
    及其具體內容，亦未提出其他訴訟資料可認為原判決有違背
    法令之具體事實，依前揭規定及說明，難認已合法表明上訴
    理由；又上訴人提起上訴迄今已逾20日，仍未補正合法之上
    訴理由，依前揭說明，本院毋庸命其補正，應逕以裁定駁回
    其上訴。
四、末按於小額訴訟之上訴程序，法院為訴訟費用之裁判時，應
    確定其費用額，民事訴訟法第436 條之32第1 項準用同法第
    436 條之19第1 項規定甚明。本件第二審訴訟費用為1,500
    元，應由上訴人負擔，爰併裁定如主文第2 項所示。
五、據上論結，本件上訴為不合法，依民事訴訟法第436 條之32
    第1 項、第2 項、第471 條第1 項、第444 條第1 項本文、
    第95條、第78條、第436 條之19，裁定如主文。
中    華    民    國   110    年    10    月    28    日
                 民事第二庭 審判長法  官  袁雪華
                                  法  官  謝宜伶
                                  法  官  林其玄
以上正本係照原本作成。
本裁定不得抗告。
中    華    民    國   110    年    10    月    28    日
                                  書記官  戴育萍